【裁判字號】    90,簡上,303
【裁判日期】    901130
【裁判案由】    違反公司法
【裁判全文】
臺灣臺北地方法院刑事判決                          九十年度簡上字第三○三號
    上  訴  人
    即  被  告  甲○○
右列上訴人因違反公司法案件，不服本院於中華民國九十年七月二十二日所為九十度
簡字第二四五六號第一審判決（聲請簡易判決處刑案號：九十年度偵字第六四六九、
七八八一、九六三七號），提起上訴，本院管轄第二審之合議庭認為應適用通常程序
審判，並自為第一審判決如左：
    主     文
原判決撤銷。
本件免訴。
    理     由
一、聲請簡易判決處刑意旨略以：甲○○係設於臺北市○○區○○街一八四號一樓「
    六度空間資訊網股份有限公司」負責人，曾因違反公司法案件，經本院於民國九
    十年二月八日，以九十年簡字第七十八號判處罰金新台幣三萬元，於同年四月六
    日執行完畢，明知公司不得經營登記範圍以外之業務，且該公司未經主管機關核
    准經營「其他娛樂業」，竟自前揭判決確定後，仍繼續在上址，擅自經營屬於「
    其他娛樂業」之利用電腦功能以磁碟、光碟，供人遊戲娛樂及利用電腦網際網路
    擷取遊戲供人遊戲等業務。於九十年二月二十五日、三月七日、三月十日、三月
    十六日、三月二十八日於上址為警查獲。因認被告甲○○涉有違反公司法第十五
    條第一項、第三項之罪嫌云云。
二、
（一）按犯罪後之法律已廢止其刑罰者，應諭知免訴之判決，刑事訴訟法第三百零二
      條第四款定有明文。又檢察官依刑事訴訟法簡易訴訟程序聲請簡易判決處刑之
      案件，如法院於審理後，認應為無罪、免訴、不受理或管轄錯誤判決之諭知者
      ，應適用通常訴訟程序審判之，為刑事訴訟法第四百五十二條所明定；又對於
      簡易判決之上訴，準用刑事訴訟法第三編第一章及第二章之規定，管轄第二審
      之地方法院合議庭受理簡易判決上訴案件，應依通常程序審理，其認案件有應
      依通常訴訟程序審判誤依簡易判決處刑之情形者，原審所行訴訟程序因有重大
      瑕疵，自應撤銷原判決，逕依通常訴訟程序為第一審判決（法院辦理刑事訴訟
      簡易程序案件應行注意事項第十四條意旨參照）。
（二）本件原審予以論罪科刑，固非無見。惟查，公司法第十五條第三項、第一項公
      司負責人違反公司不得經營登記範圍以外之業務，而應處一年以下有期徒刑、
      拘役或科或併科新臺幣十五萬元以下罰金之規定，業經立法院於九十年十月二
      十五日修正廢止上開規定，並經總統於九十年十一月十二日公布。依中央法規
      標準法第十三條之規定，於公布日起算之第三日即九十年十一月十四日起生效
      ；是被告犯罪後，法律既已廢止其刑罰，原審未及審酌，自難謂為適法；公訴
      人當庭並請求諭知免訴判決；綜上，被告上訴意旨就此雖未一併指摘，惟原判
      決既有可議，自應由本院第二審合議庭，依通常程序，將原判決撤銷，逕為第
      一審免訴判決之諭知。
三、本件既諭知免訴，移送併辦部分（臺灣台北地方法院檢察署九十年偵字第一二八
    一五、一六六九三號）即無一罪關係，應退回移送機關另行處理。
據上論斷，應依刑事訴訟法第四百五十五條之一第一項、第三項、第四百五十二條、
第三百六十九條第一項前段、第三百六十四條、第三百零二條第四款，判決如主文。
本案經檢察官黃東焄到庭執行職務
中      華      民      國      九十     年     十一     月     三十    日
                               臺灣臺北地方法院刑事第六庭
                                    審判長法  官    黃俊明
                                          法  官    蔡如琪
                                          法  官    梁耀鑌
如不服本判決，應於判決送達後十日內向本院提出上訴狀。
右正本證明與原本無異。
                                          書記官    梁淑時
中      華      民      國      九十     年     十二     月       三    日


司法院資訊處製作；財團法人民間司法改革基金會備份。
